臺灣嘉義地方法院民事判決　　　　　　　　96年度親字第29號
原　　　告　乙○○
被　　　告　甲○○
兼
法定代理人　丙○○
上列當事人間否認婚生子女事件，本院於民國96年11月16日言詞
辯論終結，判決如下：
    主      文
確認被告甲○○非原告與被告丙○○之婚生子。
訴訟費用由原告負擔。
    事實及理由
一、按確認親子關係事件，與社會公益有關，當事人處分主義應
    受限制，故民事訴訟法規定關於認諾、自認及不爭執事實效
    力之規定，在否認子女之訴不適用，民事訴訟法第596條第1
    項關於同法第589條之規定，準用同法第574條第3項之規定
    。本件被告就本件訴訟為認諾及訴訟上自認或不爭執事實，
    本院僅得以此自認或不爭執之情形，作為自由心證判斷事實
    真偽之資料，要不得據此即為否認兩造間之親子關係，合先
    敘明。
二、原告主張其與被告丙○○於民國86年1月間結婚，嗣於96年1
    月17日離婚，因原告於96年7月13日產下被告甲○○，雖被
    告甲○○受婚生推定為原告與被告丙○○之婚生子，然因原
    告與於受胎期間即未與被告丙○○同居，故被告甲○○非原
    告自被告丙○○受胎所生，而係原告與第三人發生性關係所
    生，爰請求判決確認被告甲○○非原告與被告丙○○之婚生
    子等語，並聲明如主文所示。被告到場並未爭執，並表示同
    意原告所述之前揭事實。
三、經查，原告主張之前揭事實，業據提出戶籍謄本2份、財團
    法人天主教聖馬爾定醫院親子血緣關係驗證報告書1份為證
    ，而參以該親子血緣關係驗證報告結果，據其綜合研判：丙
    ○○（57年1月18日出生，身分證統一編號：Ｚ000000000號
    ）、甲○○（96年7月13日出生，身分證統一編號：Ｚ000000
    000號）之送檢檢體，其DNA STR基因座系統有九個基因座型
    別矛盾，故丙○○、甲○○間應不存在血緣關係等語，有該
    醫院96年10月29日親子血緣關係驗證報告書在卷足憑，則被
    告甲○○確非被告丙○○婚生子屬實，原告之前揭主張，堪
    信為真實。
四、按從子女出生日回溯第181日起至第302日止，為受胎期間。
    妻之受胎，係在婚姻關係存續中者，推定其所生子女為婚生
    子女。前項推定，夫妻之一方或子女能證明子女非為婚生子
    女者，得提起否認之訴。前項否認之訴，夫妻之一方自知悉
    該子女非為婚生子女，或子女自知悉其非為婚生子女之時起
    二年內為之，民法第1062條第1項、第1063條第1、2項及第3
    項本文定有明文。查原告受胎生下被告甲○○既係依法推定
    為原告與被告丙○○之婚生子，然被告甲○○並非原告自被
    告丙○○受胎。準此，原告於知悉被告甲○○出生之日即96
    年7月13日起迄提起本件訴訟即96年8月13日（有起訴狀上本
    院收件章可按）未逾二年，於法洵屬有據，應予准許。
五、又本件否認婚生子女之訴，被告到庭未爭執或否認前揭事實
    ，被告之行為依本件訴訟程度，係為伸張或防衛權利所必要
    ，本件訴訟費用應有民事訴訟法第81條第2款規定之適用，
    應命由原告負擔全部訴訟費用，以符公平。
六、據上論結，本件原告之訴為有理由，依民事訴訟法第81條第
    2款，判決如主文。
中　　華　　民　　國　　96　　年　　11　　月　　30　　日
　　　　　　　　　　　家事法庭法　官　李文輝
以上正本係照原本作成
如不服本判決，應於判決送達後20日之不變期間內，向本院提出
上訴狀。
中　　華　　民　　國　　96　　年　　11　　月　　30　　日
　　　　　　　　　　　　　　　書記官　黃秀嬌
